臺灣高等法院刑事判決　　　　　　　　　　　　　九十一年度上訴字第一二四四號
　　上　訴　人
　　即　被　告　甲○○
　　指定辯護人　本院公設辯護人
右上訴人因違反槍砲彈藥刀械管制條例案件，不服台灣新竹地方法院九十年度訴字第
五六一號中華民國九十一年四月四日第一審判決（起訴案號台灣新竹地方法院檢察署
九十年度偵字第五五二二號）提起上訴，本院判決如左：
    主  文
上訴駁回。
    事  實
一、甲○○前因偽造有價證券案件，經原法院於民國（下同）八十九年四月二十五日
    判處有期徒刑一年六月，緩刑四年，八十九年六月十五日確定，現於緩刑期間。
    緣古俊毅（已審結）九十年九月六日下午二時三十分許，在新竹市○○路○段「
    龍山社區」內，以新臺幣（下同）五萬元之價格，向不詳姓名年籍綽號「阿奇」
    之成年男子，購買具殺傷力之彷貝瑞塔廠半自動手槍製造之改造玩具手槍一支、
    彈匣二個（一個未扣案）、子彈二顆（已試射一顆）、子彈半成品即玩具槍用金
    屬彈殼十九顆等物（原審誤為六顆，於此更正）；旋於當日下午四時三十分許，
    在新竹市○○路二二六巷巷口處，以六萬元之價格，將上開槍枝、子彈轉賣予綽
    號「阿成」之不詳姓名年籍男子牟利。惟綽號「阿成」之男子事後反悔，欲退回
    上開其已購買之槍、彈，乃委託知情之甲○○，甲○○明知未經許可，不得持有
    或運輸槍枝、子彈，竟於九十年九月十三日下午六時許，將「阿成」自古俊毅處
    購來之上開槍彈等物，從新竹市○○路運輸至新竹市○○路○段「公園加油站」
    前，交還予古俊毅而為警於上揭時、地當場查獲，並在古俊毅之手提包內扣得上
    開具殺傷力之改造玩具手槍一支、彈匣一個、子彈二顆（已試射一顆）、子彈半
    成品即玩具槍用金屬彈殼十九顆等物。
二、案經新竹市警察局移送臺灣新竹地方法院檢察署檢察官偵查起訴。
    理  由
一、訊據上訴人即被告甲○○固不否認有受綽號「阿成」之託拿東西至新竹市○○路
    ○段「公園加油站」前，交還予古俊毅，惟否認有何右揭運輸槍、彈犯行，仍辯
    稱；伊不知道所拿東西係槍、彈云云。經查：
(一)前揭同案被告古俊毅販賣槍、彈予綽號「阿成」之犯罪事實，業據被告古俊毅（
    經原審法院判處有期徒刑五年六月，併科罰金新臺幣二十萬元確定）供承不諱，
    並稱「阿成」他小弟（即被告）將槍彈還給我等語（見偵卷第十六頁；原審卷第
    二二、二三、六一頁），而綽號「阿成」在新竹市○○路交付槍、彈予被告甲○
    ○時，被告即已知情槍彈，業據被告甲○○於警訊時（見偵卷第十頁反）及偵查
    中檢察官訊問時（見偵卷第四八、四九頁）及於原審自白不諱（原審卷第五四頁
    ）。被告甲○○供認：我大哥綽號「阿成」將這些槍彈放在皮包交給我，及另外
    再給我一個戒指，交給古俊毅，向他要回五千元，我於下午六時在「公園加油站
    」前，交還予古俊毅後，警方即出現建捕我們（見偵卷第四八、四九頁），且證
    人吳光文證述：槍彈係在甲○○黑色皮包內查獲，在場者有甲○○、古俊毅、吳
    光文等人屬實（見偵卷第十八頁）。被告事後雖翻異前詞辯以伊不知係槍、彈，
    然又供稱綽號「阿成」告訴伊，九十年九月十三日下午六時，到新竹市○○路加
    油站前，向同案被告古俊毅收五千元，並且還古俊毅一個戒指，參以扣案之槍、
    彈共重一千零二十四公克，重量非輕、體積非小，要非係被告所言僅還同案被告
    古俊毅一個戒指或不知袋內係何物，被告對於所運輸乃槍、彈，應係知情，所辯
    要屬避重就輕之詞，不足採信。本件事證明確，被告甲○○犯行堪以認定。
(二)扣案之槍、彈經送內政部警政署刑事警察局鑑驗，槍枝部分為仿ＢＥＲＥＴＴＡ
    廠半自動手槍製造之金屬玩具手槍，換裝土造金屬槍管改造而成，機械性能良好
    ，認具有殺傷力；改造子彈二顆，認均係由玩具手槍用金屬彈殼加裝直徑約９ｍ
    ｍ之金屬彈頭而成，經採樣試射一顆結果，可擊發，認具殺傷力，改造子彈十九
    顆，認均係玩具槍用金屬彈殼，有內政部警政署刑事警察局九十年九月二十八日
    刑鑑字第九０一五一四號鑑驗通知書一紙在卷可參（見偵卷第七九頁）。本件事
    證明確，被告甲○○犯行堪以認定。
二、核被告甲○○所為，係犯槍砲彈藥刀械管制條例第十一條第一項之運輸可發射子
    彈之槍砲（改造手槍）罪、第十二條第一項之運輸子彈罪。被告所犯運輸改造手
    槍罪與運輸子彈罪係一行為觸犯數罪名，屬想像競合犯，應從一重運輸改造手槍
    罪處斷。原審引用槍砲彈藥刀械管制條例第十一條第一項、第十二條第一項、刑
    法第十一條前段、第五十五條、第四十二條第二項、第三十八條第一項第一款，
    罰金罰鍰提高標準條例第二條，現行法規所定貨幣單位折算新臺幣條例第二條，
    審酌被告甲○○僅係單純受不詳姓名年籍綽號「阿成」成年男子之託，將槍、彈
    交給同案被告古俊毅，與從海外走私槍枝進入國內，或接受大盤商以銷售為目的
    的委託運送等行為相較之下，被告之行為顯然不若後者之嚴重影響社會治安，及
    其犯後態度等一切情狀，論處被告甲○○未經許可，運輸可發射子彈具有殺傷力
    之槍枝罪，量處有期徒刑伍年貳月，併科罰金新臺幣拾萬元，罰金如易服勞役，
    以銀元參佰元即新臺幣玖佰元折算壹日。扣案之改造手槍（槍枝管制編號：00
    00000000號）一支（含彈匣一個）及子彈一顆（另一顆扣案子彈因鑑驗
    試射而僅剩彈殼，詳後述），為違禁物，應依刑法第三十八條第一項第一款沒收
    ；其中改造子彈六顆，均係玩具槍用金屬彈殼，為同案被告古俊毅所有供犯罪所
    用之物，又其中一顆子彈因鑑驗試射而僅剩彈殼，已不具殺傷力，另彈匣一個未
    扣案，及其餘改造子彈十三顆，係玩具槍用金屬彈殼，均不具殺傷力，雖係被告
    運輸所用，惟非為其所有，均不為沒收之諭知，附此敘明。並敘明原槍砲彈藥刀
    械管制條例第十九條第一項之規定，不問行為人有無預防矯治其社會危險性之必
    要，一律宣付強制工作三年之條規定，已於九十年十一月十四日經總統公布修正
    刪除，爰不宣付強制工作。經核其認事用法及量刑均無違誤，被告上訴指摘原判
    決不當，為無理由，應予駁回。
據上論斷，應依刑事訴訟法第三百六十八條，判決如主文。
本案經檢察官沈世箴到庭執行職務。
中      華      民      國    九十一    年     十一     月    二十一    日
                              臺灣高等法院刑事第九庭
                                    審判長法  官  李  文  成
                                          法  官  周  盈  文
                                          法  官  官  有  明
右正本證明與原本無異。
如不服本判決應於收受送達後十日內向本院提出上訴書狀，其未敘述上訴之理由者並
得於提起上訴後十日內向本院補提理由書（均須按他造當事人之人數附繕本）。
                                          書記官  林  蓓  瑜
中      華      民      國    九十一  年     十一     月     二十二   日
附錄：本案論罪科刑法條全文
槍砲彈藥刀械管制條例第十一條第一項
未經許可，製造、販賣或運輸第四條第一項第一款所稱其他可發射金屬或子彈具有殺
傷力之各式槍砲者，處五年以上有期徒刑，併科新臺幣一千萬元以下罰金。
槍砲彈藥刀械管制條例第十二條第一項
未經許可，製造、販賣或運輸子彈者，處一年以上七年以下有期徒刑，併科新臺幣五
百萬元以下罰金。
